【裁判字號】    99,國,1
【裁判日期】    990111
【裁判案由】    國家賠償
【裁判全文】
臺灣臺北地方法院民事裁定                 99年度國字第1號
原      告  司法革新生命尊嚴維護協會
兼 上1  人
法定代理人  子○○
原      告  庚○○
            乙○○
            辛○○
            己○○
            丑○○
            丙○○
            癸○○
            壬○○
            丁○○
上列原告與被告司法院等間損害賠償事件，本院裁定如下：
    主  文
原告應於本裁定送達後十日內，提出如附件所載內容之書狀正本
，並以繕本或影本直接通知他造。
    理  由
一、按起訴，應以訴狀表明訴訟標的及其原因事實，與應受判決
    事項之聲明。民事訴訟法第244條第1項第2款、第3款分別定
    有明文。是原告向法院提出之起訴狀，必須表明當事人在訴
    訟中所爭執者究為何事，原告要求法院為裁判之具體內容為
    何及請求法院應為如何判決之聲明，如當事人獲勝訴判決，
    該聲明即成為判決主文，成為將來據以強制執行之依據及範
    圍，此乃起訴必備之程式。又起訴不合程式者，法院應以裁
    定駁回之，但其情形可補正者，審判長應定期間先命補正，
    此觀民事訴訟法第249條第1項第6款規定亦明。
二、經查：原告起訴時，就被告司法院、監察院、總統府、戊○
    ○僅泛稱：「相對人司法院以其無權力糾正及懲處多數法官
    ，仍以淘汰舊制審判98年度賠字第3 號拒賠，另監察院及總
    統府亦逾2 個月不給拒絕賠償書，亦未召集協調會，原告即
    取得起訴請求權。又自然人亦有監察院糾正法務所指之不作
    為，而有故意侵權行為」、「…戊○○總統不撤換卯○○之
    不作為及監察院不彈劾卯○○意圖推翻翁岳生前司法院長推
    行新制《禁用舊制》，而生損害於原告等，即符國賠之規定
    ，…」等語，起訴狀並未記載訴之聲明，請求法院應為如何
    之判決；另就被告卯○○、寅○○、甲○○部分，亦未表明
    訴之聲明、訴訟標的及具體之原因事實，本院無從判明原告
    據以請求法院裁判之原因事實及範圍，茲限原告於收受本裁
    定送達後10日內，提出補正起訴狀正本，並以繕本或影本直
    接通知他造，其應記載事項詳如附件所示。
三、依民事訴訟法第249條第1項，裁定如主文。
中    華    民    國    99    年    1     月    11    日
                  民事第五庭    法  官  胡宏文
附件
一、原告補正起訴法定程式之書狀，應記載下列各款事項：
  (一)當事人及法定代理人。
  (二)訴之聲明（如為金錢賠償損害之訴，應表明請求之具體金額
    ，或表明其全部請求之最低金額）。
  (三)請求所依據之事實及理由。
  (四)證明應證事實所用之證據。如有多數證據者，應全部記載之
    。（關於事實，應分別記載應受判決事項聲明有理由之事實
    、對於他造主張事實之承認與否、抗辯事實及與此等事項相
    關連之事實。應證事實如有多數證據，應全部記載。如係人
    證，應載明證人之姓名、住址、電話號碼、訊問事項及與應
    證事實之關係；如係書證，應先提出影本，原本俟開庭時提
    出），並應記載法律關係及法律見解（實務上或學說上）、
    提供相關資料，以利爭點之整理。
二、前開記載方式請以條列方式分段記載。
三、如有委任訴訟代理人而未記載於訴狀者，請載明訴訟代理人
    之姓名及住址，並提出委任狀。
四、所提書狀及書證以繕本或影本直接通知對造時，宜自行保留
    回證，俾利對造就曾否受領前項書狀繕本或影本有爭議時之
    釋明。
以上正本係照原本作成
不得抗告
中    華    民    國    99    年    1    月    11     日
                                書記官  曾寶生

司法院資訊處製作；財團法人民間司法改革基金會備份。
